【裁判字號】    97,訴,557
【裁判日期】    970627
【裁判案由】    偽造文書等
【裁判全文】
臺灣板橋地方法院刑事判決               97年度訴字第557號
公  訴  人  臺灣板橋地方法院檢察署檢察官
被      告  丙○○
                    （現
上列被告因偽造文書等案件，經檢察官提起公訴（97年度偵字第
448 號），被告於準備程序中就被訴事實為有罪之陳述，經合議
庭裁定由受命法官獨任進行簡式審判程序，判決如下：
    主  文
丙○○犯竊盜罪，累犯，處有期徒刑伍月；又犯竊盜罪，累犯，
處有期徒刑柒月；又犯行使偽造私文書罪，累犯，處有期徒刑捌
月，如附表一所示簽帳單上所偽造之「丁○○」簽名壹個沒收；
又犯行使偽造私文書罪，累犯，處有期徒刑玖月，如附表二所示
簽帳單上所偽造之「丁○○」簽名個均沒收；應執行有期徒刑
貳年，如附表一所示簽帳單上所偽造之「丁○○」簽名壹個、如
附表二所示簽帳單上所偽造之「丁○○」簽名個均沒收。
    事  實
一、丙○○曾犯有竊盜罪、偽造有價證券罪、誣告罪、偽造文書
    罪等案件前科，其於民國86年間所犯前開誣告罪與竊盜罪於
    87 年8月3 日經本院以86年度訴字第2415號分別判處有期徒
    刑9 月與7 月，經定執行刑為有期徒刑1 年2 月，而於87年
    9 月4 日確定；又其於民國87年間，所犯偽造有價證券罪案
    件，經本院於87年9 月17日以87年度訴字第993 號判處有期
    徒刑3 年2 月，嗣經確定；嗣上開三罪經合併裁定定執行刑
    為有期徒刑4 年確定；嗣其於87年10月8 日入監執行，而於
    89年4 月8 日經假釋付保護管束出監；惟其於假釋期間之89
    年8 月間另犯竊盜罪，經臺灣臺北地方法院於90年6 月8 日
    以90年度易字第812 號判決判處有期徒刑4 月，如易科罰金
    以銀元3 百元折算1 日，於90年7 月26日確定；嗣其又於91
    年間犯有偽造文書罪，於91年7 月4 日經本院以91年度易字
    第789 號判決判處有期徒刑4 月，如易科罰金以銀元3 百元
    折算1 日，於91年8 月16日判決確定；嗣上開二罪經合併裁
    定定執行刑為有期徒刑7 月，如易科罰金以銀元3 百元折算
    1 日確定；嗣前開假釋經撤銷確定，執行殘刑有期徒刑2 年
    3 月又30日，而於91年2 月8 日入監執行；嗣上開確定之竊
    盜罪、偽造文書罪接續接續上開撤銷假釋之殘刑執行，而於
    94年2 月6 日縮刑期滿執行完畢（起訴書誤載為於93年11月
    2 日縮刑期滿執行完畢）。詎其猶不知悔改，因缺錢之故，
    乃分別於下列時、地，實施下列之犯行：
（一）、丙○○於96年12月1 日上午10時許，在臺北市○○區○○路402 巷15號山之林溫泉美食店，竟萌貪念，意圖為
        自己不法之所有，趁乙○○不注意之際，徒手竊取乙○○所有，放置於未上鎖之置物櫃內之國泰世華銀行信用
        卡（卡號00000000000000 00 號）1 張及雙卡手機行動
        電話1 支（價值新臺幣（下同）2 萬6 仟元）。得手後
        旋於翌（2） 日，前往臺北縣三重市重新橋下跳蚤市場
        ，將上開竊得之行動電話以12 00 元出賣予年籍不詳之
        不知情之成年攤販業者。
（二）、
1、丙○○復於同（12）月18日上午10時30分許，前往位於臺北
   縣五股鄉○○路171 巷14號1 樓之展鴻精密實業有限公司（
   下稱展鴻公司）應徵模具學徒，詎其竟意圖為自己不法之所
   有，趁展鴻公司之負責人丁○○不注意之際，徒手竊取丁○○所有放置於辦公室之皮夾1 個（內含日盛商業銀行信用卡
   「卡號：0000000000000000」、萬泰商業銀行信用卡「卡號
   ：0000000000000000」、台北富邦銀行信用卡「卡號：000
   0000000000000 」、慶豐商業銀行信用卡「卡號：000000000
   00000000」、新光商業銀行「下稱新光銀行」信用卡「卡號
   ：000000000000000 」、中國信託商業銀行「下稱中信銀行
    」 信用卡「卡號：0000000000000000」、行照2 張、身分
   證及駕照各1 張）得手。
2、丙○○竊取得手後，旋基於行使偽造私文書及意圖為自己不
   法之所有之犯意，持所竊取之前揭新光銀行信用卡，於同（
   18）日上午11時25分許，前往位於臺北縣三重市○○街197
   號之信用卡特約商店吉佑銀樓刷卡消費，並於刷卡消費時，
   冒用「丁○○」之名義，在信用卡消費簽帳單上，偽簽「丁○○」之簽名1 個，偽以表示係信用卡持卡人消費，而同意
   依信用卡契約之條款付款，並將偽造完成之簽帳單交還吉佑
   銀樓之負責人甲○○而行使之，致使甲○○陷於錯誤，誤認
   丙○○係上開信用卡真正持有人，而交付丙○○黃金項練1
   條（重5 錢7 分半，價值19600 元）、金牌3 面（共重9 分
   ，價值3400元），足生損害於丁○○、新光銀行及吉佑銀樓
   。
3、又丙○○復基於行使偽造私文書及意圖為自己不法之所有之
   單一詐欺取財罪犯意，持所竊取之前揭中信銀行及新光銀行
   信用卡，於同（18）日上午12時08分許，前往位於臺北縣蘆
   洲市○○街169 號1 樓（起訴書誤載為16號）之信用卡特約
   商店利通珠寶銀樓（下稱利通銀樓）刷卡消費，並於刷卡消
   費時，冒用「丁○○」之名義，分別在上開中信銀行、新光
   銀行二家銀行信用卡之3 張信用卡消費簽帳單上，接續偽簽
   「丁○○」之簽名，偽以表示係信用卡持卡人消費而同意依
   信用卡契約之條款付款，並將偽造完成之簽帳單交還利通銀
   樓之負責人戊○○而行使之，致使戊○○陷於錯誤，誤認丙○○係上開信用卡真正持有人，而交付丙○○金戒指1 只（
   重1.01錢，價值3800元，盜用中信銀行信用卡消費）、金戒
   指1 只（重2.05錢，價值7100元，盜用中信銀行信用卡消費
   ）、黃金手鍊1 條（重5 錢，價值11700 元，盜用新光銀行
   信用卡消費），足生損害於丁○○、中信銀行、新光銀行及
   利通銀樓。嗣於同（18）日上午11時50分許，丁○○接獲新
   光銀行所傳送至其手機之消費簡訊，始知其皮夾遺失，經向
   新光銀行及中信銀行查證後，發現其上開2 張信用卡於上開
   時、地遭人盜用，隨即報警處理，並隨同警一同前往前開利
   通銀樓查證，戊○○始知丙○○並非上開銀行之真正信用卡
   之持有人。
二、迨於同（18）日14時20分許，丙○○再度前往前揭利通銀樓
    刷卡消費，戊○○隨即報警處理，經警據報到場後當場逮捕
    丙○○，並在丙○○身上扣得丁○○所失竊之皮夾（內含上
    開信用卡及身分證明文件）及乙○○所失竊國泰世華銀行信
    用卡，並在丙○○家中起獲自吉佑銀樓所盜刷購得之金牌3
    面。同月19日，在丙○○所承租之蘆洲農會第30110 號保險
    櫃內，起獲自吉佑銀樓所盜刷購得之黃金項練1 條、自利通
    銀樓所盜刷購得之金戒指2 只、黃金手鍊1 條，及丙○○自
    他處所竊取之金項鍊1 條、戒指2 只（此部份警方另案偵辦
    中）。
三、案經臺北縣政府警察局蘆洲分局報請臺灣板橋地方法院檢察
    署檢察官偵查起訴。
    理  由
一、上揭如事實欄第一段（一）、（二）所述之事實，業據被告
    丙○○於警詢、偵查中與本院準備程序、審理中坦承不諱（
    偵查卷第12頁至第16頁、第91頁至第92頁；本院卷第89頁至
    第90頁；108 頁至第109 頁、第113 頁至第118 頁）；核與
    證人乙○○、丁○○、甲○○、戊○○等人於偵查中之證述
    等情節相符（偵查卷第97頁至第99頁；第104 頁至第105 頁
    ）；此外，復有如事實欄第一段（一）、（二）及第二段所
    述扣押物品目錄表4 紙與贓物認領保管單3 張各在卷足憑（
    偵查卷第44頁至第45頁；第50頁、55頁；第57頁至第59頁）
    。
二、
1、事實欄第一段（一）所述部分，復有被告丙○○於展鴻公司
    應徵時所填具之人事資料表1 張在卷可證（偵查卷第63頁）
    。
2、事實欄第一段（二）所述之2 部分，有新光商業銀行爭議交
   易明細表與吉佑銀樓保單（影本）1 紙與至該吉佑銀樓盜刷
   信用卡之翻拍照片4 張各在卷可稽（偵查卷第62頁、第67頁
   至第68頁、第79頁）。
3、事實欄第一段（二）所述之3 部分，有中國信託信用卡冒用
   明細與新光商業銀行爭議交易明細表（影本）各1 紙；與至
   該吉佑銀樓盜刷信用卡之翻拍照片4 張、信用卡簽帳單3 張
   （利通珠寶銀樓部分，均影本）及利通珠寶銀樓保單3 張等
   各在卷可證（偵查卷第61頁、62頁；第65頁至第66頁；第64
   頁、第80頁）。
三、綜上調查，本件事證明確，被告前開竊盜與行使偽造私文書
    罪等犯行，應堪認定。
四、
1、核被告丙○○就所犯如事實欄第一段（一）、（二）之（1）
   所述事實部分，係均犯刑法第320 條第1 項之竊盜罪。
2、查被告丙○○於所犯如事實欄第一段（二）之（2） 、（3
   ）所述之信用卡消費簽帳單上，冒用被害人丁○○之名義，
   偽簽「丁○○」之簽名於該信用卡消費簽帳單上，偽以表示
   係信用卡持卡人丁○○消費，而同意依信用卡契約之條款付
   款，則該信用卡消費簽帳單具有私文書之性質；被告偽造「
   丁○○」之簽名於該信用卡消費簽帳單上，該偽造屬押（簽
   名）之行為均為偽造信用卡消費簽帳單（私文書）之部分行
   為，不另論罪；被告偽造「丁○○」之簽名於該信用卡消費
   簽帳單上，隨後復持以行使交付前開銀樓負責人，其偽造私
   文書之低度行為，應為行使之高度行為所吸收，僅論以行使
   偽造私文書罪。又查被告丙○○冒用被害人丁○○之名義，
   偽造「丁○○」之簽名於該信用卡消費簽帳單上，持向前開
   不知情之銀樓負責人甲○○、戊○○購買金飾，致上開銀樓
   負責人甲○○、戊○○誤認為被告丙○○係信用卡持卡人丁○○本人，遂交付如事實欄第一段（二）之（2） 、（3）
   所述之金飾等物，該部分係犯刑法刑法第339 條第1 項之詐
   欺取財罪。核被告丙○○就所犯如事實欄第一段（二）之（2
   ）、（3） 所述犯行係各犯第216 條、第210 條之行使偽造
   私文書罪及刑法第339 條第1 項之詐欺取財罪。被告丙○○
   就所犯如事實欄第一段（二）之、（3） 所述之詐欺取財罪
   部分，其於利通銀樓接續3 次持卡購物之詐欺取財行為，時
   間，地點緊接，顯係出於單一詐欺取財犯意，接續為之，僅
   論以一詐欺取財罪。又被告所犯如上開如事實欄第一段（二
   ）之（2） 、（3） 所述行使偽造私文書罪與詐欺取財罪，
   係一行為觸犯上開二罪名，為想像競合犯，應依刑法第55條
   之規定，各從一重之行使偽造私文書罪處斷。
3、查被告所犯上開1 、所述之竊盜罪2 次；所犯上揭2 、所述
   之行使偽造私文書罪2 次，犯意各別，行為互殊，所犯上揭
   4 罪應依數罪併合處罰。另查被告丙○○有如事實欄第一段
   所述之犯罪科刑執行情形，此有臺灣高等法院被告前案紀錄
   表在卷足憑；其於前受有期徒刑執行完畢後，5 年內故意再
   犯本件有期徒刑以上之上開4 罪，均應各論以累犯，並均應
   依刑法第47條第1 項累犯之規定，各加重其刑。
4、爰審酌被告丙○○有如前開事實欄第一段所述之犯罪科刑執
   行情形等之素行，被告之犯罪動機係缺錢之故，以徒手之方
   式竊盜與竊取財物之價值；冒用被害人丁○○之名義，偽造
   「丁○○」之簽名於信用卡消費簽帳單上，持向不知情之銀
   樓負責人甲○○、戊○○購買金飾，致上開銀樓負責人甲○○、戊○○誤認為被告丙○○係信用卡持卡人丁○○本人，
   遂交付如事實欄第一段（二）之（2） 、（3） 所述之金飾
   ；被告詐騙之金飾價額（各為黃金項練1 條，重5 錢7 分半
   ，價值19600 元；金牌3 面，共重9 分，價值3400元；金戒
   指1 只，重1.01錢，價值3800元；金戒指1 只，重2.05錢，
   價值7100元；黃金手鍊1 條，重5 錢，價值11700 元）及被
   告於犯後業已坦承犯行，態度良好等一切情狀，各量處如主
   文所示之刑，並定其應執行刑，以示懲儆。
五、沒收部分：
1、查被告於如事實欄第一段（二）之（2） 所述，持竊得之新
   光銀行信用卡至前揭信用卡特約商店吉佑銀樓刷卡消費，冒
   用「丁○○」之名義，在信用卡消費簽帳單上，偽簽「丁○○」之簽名，金額各為19600 元與3400元，共計23000 元等
   情，已如前述（偵查卷第62頁第一筆所述）；該信用卡消費
   簽帳單雖未扣案，惟無法證明確已滅失不存在，故於該信用
   卡消費簽帳單上所偽造之「丁○○」之簽名1 個，依刑法第
   219條規定，應予宣告沒收（如附表一所示）。
2、另查被告於如事實欄第一段（二）之（3） 所述，持所竊取
   之前揭中信銀行及新光銀行信用卡，至前述信用卡特約商店
   利通銀樓刷卡消費，冒用「丁○○」之名義，分別在上開中
   信銀行、新光銀行二家銀行信用卡之3張 信用卡消費簽帳單
   上，接續偽簽「丁○○」之簽名等情，亦如上述，並有該利
   通銀樓信用卡簽帳單（影本）3 張在卷可稽（偵查卷第64頁
   ）。故於該信用卡簽帳單上所接續偽造之「丁○○」之簽名3
   個，均應依刑法第219 條規定，應予宣告沒收（如附表二所
   示）。
據上論斷，應依刑事訴訟法第273 條之1 第1 項、第299 條第1
項前段，刑法320 條第1 項、第216 條、第210 條、第339 條第
1 項、第55條、第47條第1 項、第219 條、第51條第5 款、刑法
施行法第1條之1第1項、第2項前段，判決如主文。
本案經檢察官連思藩到庭執行職務。
中    華    民    國    97    年    6     月    27    日
                  刑事第第二庭    庭法  官 陳坤地
上列正本證明與原本無異。
如不服本判決，應於送達後十日內敘明上訴理由，向本院提出上
訴狀。
                                     書記官 林壯隆
中    華    民    國    97    年    6     月    27    日
附表一、
新光銀行信用卡消費簽帳單壹張，其上偽造之「丁○○」之簽名
壹個。
附表二、
1、中信銀行信用卡消費簽帳單貳張，其上偽造之「丁○○」之
   簽名各壹個，共計貳個。
2、新光銀行信用卡消費簽帳單壹張，其上偽造之「丁○○」之
   簽名壹個。
附錄本案論罪科刑法條全文：
刑法第320條
 （普通竊盜罪、竊佔罪）
 意圖為自己或第三人不法之所有，而竊取他人之動產者，為竊盜
 罪，處 5 年以下有期徒刑、拘役或 5 百元以下罰金。
 意圖為自己或第三人不法之利益，而竊佔他人之不動產者，依前
 項之規定處斷。
 前二項之未遂犯罰之。
刑法第339條
 （普通詐欺罪）
 意圖為自己或第三人不法之所有，以詐術使人將本人或第三人之物
 交付者，處5年以下有期徒刑、拘役或科或併科1千元以下罰金。
 以前項方法得財產上不法之利益或使第三人得之者，亦同。
 前二項之未遂犯罰之。
 刑法第210條
 （偽造變造私文書罪）
 偽造、變造私文書，足以生損害於公眾或他人者，處 5 年以下
 有期徒刑。
刑法第216條
 （行使偽造變造或登載不實之文書罪）
 行使第 210 條至第 215 條之文書者，依偽造、變造文書或登
 載不實事項或使登載不實事項之規定處斷。


司法院資訊處製作；財團法人民間司法改革基金會備份。
